【裁判字號】    95,訴,431
【裁判日期】    951003
【裁判案由】    公共危險
【裁判全文】
臺灣苗栗地方法院宣示判決筆錄           95年度訴字第431號
公  訴  人  臺灣苗栗地方法院檢察署檢察官
被      告  丙○○
                    押）
指定辯護人  李晉安律師
上列被告因公共危險案件（起訴案號：95年度偵字第3582號），
本院於中華民國95年10月3日下午4時許，在本院第4法庭宣示判
決，出席職員如下：
                 審判長法  官  柳章峰
法官起立朗讀判決主文、犯罪事實要旨、處罰條文、附記事項，
及告以上訴限制、期間並提出上訴狀之法院，且諭知記載其內容
：
一、主  文：
    丙○○漏逸瓦斯氣體，致生公共危險，處有期徒刑壹年捌月
    。扣案之打火機壹個沒收。
二、犯罪事實要旨：
    丙○○於民國95年7月4日晚上10時 5分許，在苗栗縣獅潭鄉
    竹木村汶水49號住處，因故與其父親乙○○及母親甲○○○
    發生口角爭執，竟基於預備燒燬現供人使用住宅之犯意，進
    入住處客廳，以右手持其所有之打火機，並以左手旋開置於
    客廳之瓦斯桶開關，接續打開2 、3 個瓦斯桶漏逸瓦斯，使
    瓦斯充塞客廳，隨時有引爆之危險，致生公共危險。幸經乙
    ○○在旁阻止，適時關閉瓦斯桶開關，並搶下丙○○手持之
    打火機，丙○○始未著手於放火行為。嗣經甲○○○報警而
    查獲，並於95年7 月20日臺灣苗栗地方法院檢察署檢察官偵
    查時，乙○○庭呈丙○○當時所持之打火機1 個扣案。
三、附記事項：
    起訴書原認被告持打火機欲放火燒燬現供人使用住宅乙節，
    係犯刑法第173 條第3 項、第1 項之放火未遂罪嫌，然證人
    乙○○證稱僅看見被告手持打火機，並未注意被告的手指有
    無放在開關位置，或拿打火機的動作，亦未聽到轉打火機的
    聲音等語（見本院審判筆錄），卷內資料亦無證據證明被告
    之行為已達於著手之程度，是被告犯行僅止於預備放火，此
    部份業經檢察官當庭變更起訴法條為刑法第173 條第4 項之
    預備放火罪，附此敘明。
四、處罰條文：
    刑法第173 條第4 項、第177 條第1 項。
五、協商判決除有刑事訴訟法第455 條之4 第1 項第1 款於本訊
    問程序終結前，被告撤銷協商合意或檢察官撤回協商聲請者
    ；第2 款被告協商之意思非出於自由意志者；第4 款被告所
    犯之罪非第455 條之2 第1 項所定得以協商判決者；第6 款
    被告有其他較重之裁判上一罪之犯罪事實者；第7 款法院認
    應諭知免刑或免訴、不受理者情形之一，及違反同條第2 項
    「法院應於協商合意範圍內為判決；法院為協商判決所科之
    刑，以宣告緩刑或2 年以下有期徒刑、拘役或罰金為限」之
    規定者外，不得上訴。
六、如有前項得上訴之情形，若不服本件判決，得自收受判決筆
    錄送達之日起10日內，向本院提出上訴書狀，上訴於第二審
    法院。
中    華    民    國    95    年    10    月    3     日
                  臺灣苗栗地方法院刑事第三庭
                            書記官  盧俊良
                      審判長法  官  柳章峰
以上正本證明與原本無異。
                            書記官  盧俊良
中    華    民    國    95    年    10   月    3      日
附錄論罪科刑之法條全文：
中華民國刑法第173條
（放火或失火燒燬現住建築物及交通工具罪）
放火燒燬現供人使用之住宅或現有人所在之建築物、礦坑、火車
、電車或其他供水、陸、空公眾運輸之舟、車、航空機者，處無
期徒刑或7 年以上有期徒刑。
失火燒燬前項之物者，處1 年以下有期徒刑、拘役或5 百元以下
罰金。
第1 項之未遂犯罰之。
預備犯第1 項之罪者，處1 年以下有期徒刑、拘役或3 百元以下
罰金。
中華民國刑法第177條第1項。
（漏逸或間隔氣體罪）
漏逸或間隔蒸氣、電氣、煤氣或其他氣體，致生公共危險者，處
3 年以下有期徒刑、拘役或3 百元以下罰金。


司法院資訊處製作；財團法人民間司法改革基金會備份。
